【裁判字號】    92,台上,3386
【裁判日期】    920619
【裁判案由】    違反槍砲彈藥刀械管制條例等罪
【裁判全文】
最高法院刑事判決                              九十二年度台上字第三三八六號
    上  訴  人  甲○○
右上訴人因違反槍砲彈藥刀械管制條例等罪案件，不服台灣高等法院中華民國九十二
年三月十八日第二審判決（九十二年度上訴字第四九號，起訴案號：台灣板橋地方法
院檢察署九十年度偵字第一四五五八號、九十一年度偵字第一○四二三號），提起上
訴，本院判決如左：
    主  文
上訴駁回。
    理  由
一寄藏槍、彈部分：
按刑事訴訟法第三百七十七條規定，上訴於第三審法院，非以判決違背法令為理由，
不得為之。是提起第三審上訴，應以原判決違背法令為理由，係屬法定要件。如果上
訴理由狀並未依據卷內訴訟資料，具體指摘原判決不適用何種法則或如何適用不當，
或所指摘原判決違法情事，顯與法律規定得為第三審上訴理由之違法情形，不相適合
時，均應認其上訴為違背法律上之程式，予以駁回。本件原判決撤銷第一審不當之判
決，改判依想像競合犯關係從一重論處上訴人甲○○未經許可寄藏可發射子彈具有殺
傷力之改造手槍罪刑，已詳敘所憑之證據及認定之理由，並對上訴人否認犯罪之辯詞
，如何不足採信，均已依據卷內資料，詳予指駁，從形式上觀察，並無任何違背法令
之處。而扣案之槍枝、子彈，經內政部警政署刑事警察局鑑驗結果，槍枝部分為仿Ｃ
ＯＬＴ廠半自動手槍製造之金屬玩具手槍，更換土造金屬槍管改造而成，機械性能良
好，可擊發適用子彈；子彈部分則為改造四五手槍子彈，採樣一顆試射，可擊發，認
均具殺傷力，有鑑驗通知書可稽。查上訴人既明知綽號「阿賢」之不詳姓名成年男子
所寄藏者為槍枝及子彈，而該槍枝、子彈經鑑驗結果，確具殺傷力，則原判決論以寄
藏槍、彈罪責，即無不合。上訴意旨另稱其辯護人於原審曾聲請將扣案子彈送鑑定，
以查明該子彈是否曾經泡油，原審未予調查，自屬違法云云。經核原審卷宗，並無其
事，顯非依據卷內資料為指摘。況扣案子彈是否曾經泡油，與上訴人寄藏槍、彈犯行
之是否成立，並無必要關聯，原審未為無益之調查，亦無違法可言。泛詞指摘，自非
適法之第三審上訴理由，其上訴違背法律上之程式，應予駁回。
二持有刀械部分：
按刑事訴訟法第三百七十六條所列各罪之案件，經第二審判決者，不得上訴於第三審
法院，法有明文。本件上訴人另犯持有刀械罪，原審係依槍砲彈藥刀械管制條例第十
四條第三項論處罪刑，該罪之法定最重本刑為有期徒刑一年，核屬刑事訴訟法第三百
七十六條第一款之案件。依首開說明，既經第二審判決，自不得上訴於第三審法院，
上訴人竟復提起上訴，顯為法所不許，應併予駁回。
據上論結，應依刑事訴訟法第三百九十五條前段，判決如主文。
中      華      民      國    九十二    年      六      月     十九     日
                              最高法院刑事第五庭
                                  審判長法官  謝  家  鶴
                                        法官  洪  文  章
                                        法官  花  滿  堂
                                        法官  陳  世  淙
                                        法官  洪  佳  濱
      右正本證明與原本無異
                                              書  記  官
中      華      民      國    九十二    年      七      月      二      日
                                                                       Ｋ


司法院資訊處製作；財團法人民間司法改革基金會備份。
